臺灣高等法院臺中分院刑事判決　　　　　民國九十二年度上訴字第一七九五號
　　上　訴　人
　　即　被　告　甲○○
　　選任辯護人　劉叡輝
右上訴人因廢棄物清理法案件，不服臺灣臺中地方法院中華民國九十二年八月二十日
第一審判決（民國九十二年度訴字第一五八０號，起訴案號：臺灣臺中地方法院檢察
署民國九十一年度偵字第一七九一七號），提起上訴，本院判決如左：
    主      文
上訴駁回。
    事實及理由
一、本案經本院審理結果，認第一審判決認事用法及量刑均無不當，應予維持，並引
    用第一審判決書記載之事實、證據及理由（如附件）。
二、上訴人即被告甲○○上訴意旨略稱：(一)上訴人買受上開土地，尚未辦理所有權移
    轉登記，出賣人丙○○亦未正式點土地予上訴人，僅將進出該地之鑰匙交付上訴
    人，同意上訴人如臨時有需要，可暫時利用而已，又丙○○係以鐵鍊圍住進出口
    ，所附鎖匙，因使用年久，根本無法使用（打開），該鐵鍊係掛在柱子兩端，隨
    手可以拿下，因屬山坡地，平時無人在該處看管，查獲該地上廢棄物，係何人所
    堆置，上訴人根本不知，本案被查當天，上訴人係因臨時欲將建築材料放置該處
    （上訴人係從事營建業），前往該處時，無意間發現該處有堆置之廢棄物，為騰
    出一些空間，放置自己建材，乃將些許廢棄物（僅有數塊木板，有現場照片可憑
    ）點火燃燒，即被查獲，被依違反空氣污染法之規定被裁罰。上訴人確實不知該
    廢棄物為何人所堆置，上訴人亦無非法從事廢棄物處理之行為，應僅為行政罰之
    性質。(二)卷附台中市環境保護局環境稽查工作紀錄記載，當日現場查獲之情形為
    ：Ａ、本案經配合環保警察隊第二中隊於本市○○區○○段地號0000－00
    00林地上查獲土地所有人丙○○君違法堆置貯存廢棄物。該土地所有人未向主
    管機關申請核發廢棄物清除處理機構許可文件，違法堆置廢棄物，經查屬實，爰
    依廢棄物處理法第四十一條規定告發及同法第五十七條規定處分。Ｂ、本案限土
    地所有人於九十一年九月三十日前，將廢棄物清除改善，屆期未改善將加重處罰
    。Ｃ、有關涉及廢棄物處理法第四十六條規定，請環保警察隊第中隊依法處理。
    Ｄ、經查現場並有任意露天燃廢棄物之行為，行為人為甲○○君，於上述地點，
    任意燃燒廢棄物，經查屬實，爰依空氣污染防制法告發處分。由此足以證明本案
    被查獲之廢棄物，並非上訴人所堆放，上訴人僅在露天燃燒廢棄物，違反空氣污
    染防制法關於行政罰之規定而已。至於現場被查獲之鏟土機係上訴人運送建材所
    用，並非供運送廢棄物之用云云。惟查堆置及燃燒廢棄物之地點，賴朝基將土地
    交給上訴人使用後，即沒有去過，若沒有鑰匙沒有辦法進入，鐵鍊如果沒有損壞
    ，沒有辦法進入等情，業據證人丙○○於警訊及原審分別證述甚明，而該鐵鍊及
    鑰匙並未損壞，此有照片附偵查卷可證，且該廢棄物若非上訴人所堆置，上訴人
    為何發現後不報警處理，又為何於深夜燃燒廢棄物，足證上訴人之辯解，係卸責
    之辭，不足採信，其上訴為無理由，應予駁回。又證人丙○○於警訊及原審審理
    時已證述甚明，本院認為無庸再予傳訊該證人，併此敘明。
據上論斷，應依刑事訴訟法第三百六十八條、第三百七十三條，判決如主文。
本案經檢察官乙○○到庭執行職務。
中      華      民      國      九十三   年       一      月    十三    日
                                    臺灣高等法院臺中分院刑事第五庭
          審判長法  官  胡  森  田
                                                法  官  郭  同  奇
                                                法  官  姚  勳  昌
右正本證明與原本無異。
如不服本判決應於收受送達後十日內向本院提出上訴書狀，其未敘述上訴之理由者並
得於提起上訴後十日內向本院補提理由書（均須按他造當事人之人數附繕本）。
                                                書記官  林  振  甫
中      華      民      國      九十三   年       一      月    十四    日
                                                                        Ｉ
